Inventaris van het archief van de familie Van Slingelandt-De Vrij Temminck
Nationaal Archief, Den Haag
- Govert van Slingelandt, I
  - Secretaris van de Raad van State, C
    - Militaire zaken, c
      - Krijgszaken, fortificatiën, enz., 1
        - Extract-resoluties van de Staten-Generaal betreffende het zenden van jachten tot bezetting van de Rijn en stukken rakende de staat van de militie in 1672, 44; 1 omslag
        - Stukken betreffende de verdediging van de grenzen in Vlaanderen en Brabant, 1681-1683; 45; 6 stukken
        - Stukken betreffende de behandeling en uitwisseling van krijgsgevangenen. Met retroacta, 1673; 1675; 46; 1 omslag
        - Extract uit de resoluties van de Raad van State betreffende "bestedinge van publieke werken, waarvan de bestekken door de aannemers zelf moeten geteekend worden", 1668; 47; 1 omslag
        - Stukken betrefffende de verhandeling over de reparatie van de Gentse tragels, tussen gedeputeerden van de Staten-Generaal en de Raad van State en gedeputeerden van de Spaanse kant, 1682; 48; 1 omslag
        - Verbaal van timmerlieden te Sas van Gent over de deugdelijkheid van geleverd eikenhout, kopie, 1683; 49; 1 stuk
      - Patenten, aanstellingen, enz., 2
        - Extract-resoluties van de Raad van State en de Staten-Generaal en andere stukken betreffende het geven van patenten, de bezetting van de frontieren en andere zaken van oorlog. Met retroacta, 1666-1668; 50; 2 omslagen
        - Extract-resoluties van de Staten-Generaal betreffende de werving van nieuwe troepen te land en te water, 1668; 51; 2 stukken
        - Stukken betreffende de benoeming van een gouverneur van Breda, 1681; 52; 2 stukke
        - Brieven van de stadhouders aan Govert van Slingelandt en aan de Raad van State en andere stukken betreffende het recht van vergeving van de opengekomen kolonelsplaats van een regiment, ter repartitie van Drenthe staande, 1681-1682; 53; 1 omslag
        - Missive van de Staten van Groningen en Ommelanden aan de Raad van State, met verzoek om de nieuwgekozen president van het krijgsgerecht in Groningen te benoemen en de eed af te nemen, 1684; 54; 1 stuk
        - Resoluties van de Raad van State, ordonnanties van de prins van Oranje en andere stukken betreffende het benoemen van gerefugieerde officieren, te voren in Franse dienst geweest zijnde, 1686-1688; 55; 1 omslag
    - Krijgsraad en verdere rechtspraak, d
      - Stukken betreffende de veroordeling van Jean Barton de Montbas door de Generale krijgsraad, kopieën, 1672; 56; 2 stukken
      - Verschillende instructies voor de generaal-geweldige van het leger, de president van de generale krijgsraad en de advocaat-fiscaal van de generaliteit, voor zover het leger en de Hoge Krijgsraad betreft, [1673]; 57; 5 stukken
      - Rekest van Pieter van Bekesteyn, deurwaarder bij de Hoge Krijgsraad, gericht aan de Raad van State, met verzoek om daggelden, als hij het college te velde moet volgen, met bijlage, kopieën, 1675; 58; 2 stukken
      - Instructies voor de president, de rechters, suppoosten, fiscaal, griffier, provoost-generaal enz., die in dienst zijn van de Hoge Krijgsraad, concept, kopie, z.j.; 59; 1 stuk
      - "Project van het christelijcke gebedt, in den Ho. Krijgsraad voor te lesen door den griffier voor het treden tot de besognes", z.j.; 60; 1 stuk
      - Verklaring van Pieter van Bekesteyn, bode en deurwaarder van de Hoge Krijgsraad, betreffende papiere van de overleden griffier Molengraeff, welke hij op order van de Raad van State moest opvragen, 1675; 61; 1 stuk
      - Missive van Frederik Rosenboom, waarnemend advocaat-fiscaal van de generaliteit, aan de Raad van State in antwoord op de resolutie van de Raad van State van 19 mei 1675, betreffende de verantwoording van het geld, ontvangen van door de Hoge Krijgsraad veroordeelde officieren, 62; 2 stukken
      - Memorandum tot het weren van mistoestanden bij afwezigheid van de advocaat-fiscaal, "zooals nu voorgekomen zijn by afwezigheid van den Advt.-Fiscaal door den pretensen Fiscaal Frederik Roosenboom", [1675]; 63; 1 stuk
      - Rekest van Arnolt Verheyen c.s., aan de Raad van State gericht, betreffende hun veroordeling door de krijgsraad; met beschiking, waarbij het verzoek in handen van de thesaurier-generaal gesteld is, met bijlagen, 1675; 64; 1 omslag
      - Stukken betreffende de vraag, door welke rechtbank personen berecht moeten worden, staande in de eed van de Generaliteit, 1610-1673; 65; 3 omslagen
        Hierbij stukken betreffende de judicature van de Raad van State over Johan Schas, commies van de ontvanger-general, en over personen, die schepen aan Spanje verkocht of verhuurd hebben, 1637
      - Stukken betreffende de aanklacht van de advocaat-fiscaal, mr. Jacob de Sille, tegen de commies Isebrandt van Noortwijck, wegens verduistering van gelden van het comptoir van mr. Doubleth, ontvanger-generaal, 1667; 66; 1 omslag
      - Stukken betreffende de aanklacht en het verhoor van de commiezen van de Generaliteitsrekenkamer Van Leeuwen, Hodenpijl en Breugel. Met retroacta, 1666-1670; 67; 1 omslag
      - Stukken betreffende de arrestatie van J. Breugel, 1671; 68; 2 stukken
    - Generaliteitsfinanciën, e
      - In het algemeen (beschikkingen tussen de generaliteit, de gewesten en de admiraliteit), 1
        - Resoluties van de Staten-Generaal betreffende de generaliteitsfinancië, 1676-1678; 69; 1 omslag
        - Stukken betreffende de weigering van de Raad van State om ordonnantiën uit te vaardigen ten behoeve van de Admiraliteit in Zeeland "over haar contigent, in de consenten gedragen tot de subsidiën van de lasten ter zee binnen de jaren 1667 en 1668", 1674; 70; 3 stukken
        - Stukken betreffende de zending van G. van Slingelandt en Vrijbergen naar Groningen en Friesland naar aanleiding van de achterstallige betaling van de consenten. Kopieën, 1675; 71; 3 stukken
        - Missive van de Raad van State aan de Staten-Generaal en een resolutie van de Staten-Generaal betreffende de voldoening van de achterstallige consenten van de provincies. Kopie, 1676; 72; 1 stuk
        - Stukken betreffende de geregelde betaling van de consenten voor de Admiraliteit en de afbetaling van het achterstallige, 1677; 73; 3 stukken
        - Stukken betreffende de aflossing van de schuld van de Admiraliteit van Friesland aan de Staat, 1678; 74; 2 stukken
        - Stuk betreffende gelden, door de Admiraliteit van Amsterdam voorgeschoten, 1678; 75; 1 stuk
        - Resolutie van de Staten-Generaal betreffende het equiperen en in gereedheid houden van zestien schepen van oorlog, 1683; 76; 1 stukn
      - Petitiën en consenten, 2
        - Stukken betreffende de consenten van de verschillende gewesten op de petitiën en de extra-ordinaire petitiën met de staten van oorlog over de jaren 1665, 1667, 1670-1675, 1678-1682 en 1684, 1665-1684; 77; 19 omslagen
      - Sauvegardes, 3
        - Rekest van de graaf van Megen aan de Raad van State om sauvegarde voor zijn goederen, met een sauvegarde uit het jaar 1666, 1672; 78; 2 stukken
        - Rekest om sauvegarde voor de weduwe Spitael, vrouwe tot Bogge en Noorthoff, met een verzoek van de Staten-Generaal aan de Raad van State om hierop goedgunstig te beschikken, 1672; 79; 3 stukken
        - Stukken betreffende het geven van sauvegardes en paspoorten, 1689; 80; 4 stukken
        - Stukken betreffende het verzoek van de ontvanger-generaal Segwaert om toezending van sauvegardes, 1689; 81; 3 stukken
        - "Bericht, hoe ende in wat voegen de paspoorten en sauvegardes ten tyde van den oorlog met Spanje zijn verleent geweest", z.d.; 82; 1 stuk
      - Visitatie op de rivieren, 4
        - Stukken betreffende de visitatie van de schepen op de rivieren, met een minuut van een memorie van G. van Slingelandt betrefffende de visitatie van schepen op de Rijn, Maas en Waal, met bijlagen, 1652, 1661; 83; 3 omslagen
        - Stukken betreffende de tol van Rijnberk te water en te land; met bijlagen, 1661-1663; 84; 1 omslag
      - Belastingen en verder financiëel beheer in de Generaliteitslanden, 5
        - Klein zegel, a
          - Resoluties van de Staten-Generaal, brieven en andere stukken betreffende het klein zegel, geheven in de Generaliteitslanden, 1635-1670; 85; 1 pak
            - Ordonnanties, instructies en commissies betreffende het klein zegel 1635-1664, a; 1 omslag
            - Resoluties van de Staten-Generaal, concepten en voorslagen, rekesten betreffende het klein zegel 1653-1669, b; 1 omslag
            - Stukken betreffende de inning van het klein zegel in Maastricht, Breda en Den Bosch, met retroacta 1665-1666, 1669, c; 3 omslagen
            - Stukken betreffende de kwesties van verpachting of collectatie van het klein zegel in de Generaliteitslanden 1665-1669, d; 1 omslag
            - Stukken betreffende het middel van het klein zegel ten opzichte van zaken vallende voor de Raad van Vlaanderen 1666-1669, e; 1 omslag
            - Stukken betreffende de vlucht van Schimmpenningh, commissaris van het klein zegel, en in verband hiermede opgaven van de ontvangen hoeveelheid klein zegels van verschillende controleurs en stukken betreffende het rekest van de schoonzoon van Schimmelpenningh om het ambt van zijn schoonvader te mogen vervullen, met aanbieding om de schulden van deze te voldoen 1668-1670, f; 2 omslagen
            - Aanvragen, kwitanties en andere stukken betreffende het klein zegel 1668-1669, g; 1 omslag
            - Resoluties van de Staten-Generaal op missiven en aanvragen van zeebrieven 1668-1669, h; 1 omslag
          - Stukken betreffende het aanvaarden van beden van de regering van Grave door Karel V en prins willem van Oranje in 1550 en 1560. Authentieke afschriften, 1682; 86; 4 stukken
            Deze notariële afschriften zijn extracten uit het "Stadboek van Grave in den lande van Cuyk". Mogelijk hebben ze gediend als retroacta, in verband met de resolutie van de Raad van State, dd. 24 december 1682, naar aanleiding van de heffing van het klein zegel.
        - Verdere belastingen, verpondingen en contributies, b
          - Rekest aan de Staten-Generaal van de magistraat van de stad Hulst met verzoek van de nieuwe belastingen geëxcuseerd te worden, 1676; 87; 1 stuk
          - Verschillende rekesten, aan de Raad van State of de Staten-Generaal gericht, om vermindering en vrijdom van de verpondingen afkomstig van bewoners van het oostkwartier van het markiezaat Bergen op Zoom, de Peel, de Meierij van Den Bosch, St. Anna ter Muiden buiten Sluis in Vlaanderen en 't Vrije van Sluis, 1674-1675; 88; 6 omslagen
          - Stukken betreffende het rekest van de ingezetenen van Breda, aan de Raad van State gericht, om op de gemene middelen te mogen korten, hetgeen in 1672 en 1673 geleverd is aan pallissaden enz., 1674-1675; 89; 8 stukken
          - Stukken betreffende de inning van de contributies, 1673-1689; 90; 5 omslagen
            - Verschillende instructies voor de ontvangers en controleurs van de contributies voor de jaren 1621, 1633 en 1666 z.d., a; 1 stuk
            - Verschillende extract-resoluties betreffende de verpachtingen van de paspoorten, het innen van de contributies, "de heerlijkheden en andere domeinen van de coninck van Castiliën, leggende op zijn territoir doch onder wederzijdse contributie" van de jaren 1642-1646 z.d., b; 4 stukken
            - Missive van Abraham de Kuyper, ontvanger der contributiën te Sluis, aan de Raad van State over de betaling van de contributies door de kastelnij van Kortrijk 1673, c; 1 stuk
            - Extract-resoluties van de Staten-Generaal en andere stukken betreffende de betaling van de contributies en het geven van sauvegardes 1689, d; 8 stukken
            - Missive van P. de Huybert, lid van de Raad van State, gericht aan dit college betreffende de inning van de contributies. Met bijlagen 1689, e; 6 stukken
          - Stukken betreffende het rekest van Jan Martinel en Cornelis Verheyen, burgers van Den Bosch, aan de Staten-Generaal naar aanleiding van de verpachting van de bierimpost, 1671-1672; 91; 3 stukken
          - Rekest van Joris Nelst, schipper van de Roosendaal, aan de Raad van State, betreffende zijn aanhouding door pachters van de "Brabantschen Swijgenden Lantol", met een memorie op dit rekest van de pachters, 1683; 92; 2 stukken
          - Stukken betreffende het proces van de magistraat van Den Haag tegen de schipper Leendert van Weenen, veerschipper op 's-Hertogenbosch, 1683; 93; 2 stukken
          - Missive van de gedeputeerden van de classis van 's-Hertogenbosch aan de Staten-Generaal betreffende, een rekest, overgegeven door de magistraat van 's-Hertogenbosch voor J. Versterr, betreffende een financiële aangelegenheid, namelijk vacatiegelden, 1686; 94; 1 stuk
        - Inkomsten uit de geestelijke goederen, c
          - Extract-resolutie van de Staten-Generaal betreffende de heffing van de tienden in verschillende polders in Vlaanderen, 1669; 95; 1 stuk
          - Stukken betreffende het rekest van de deken en het kapittel van de collegiale kerk van O.L. Vrouwe te Kortrijk, naar aanleiding van de inning van de tienden in Hulsterambacht volgens de resolutie van 11 november 1669 van de Staten-Generaal, 1670; 96; 7 stukken
          - Memorie van P.A. l'Espée aan de heren Van der Cloeze en Hinlopen. gedeputeerden van de Raad van State in Vlaanderen, betreffende het recht van de abt van St. Pieter in Vlaanderen op de tienden in Oostburg en IJzendijke enz. Met kantbeschikking van de Raad van State, 1686; 97; 1 stuk
          - Lijst van de geestelijke goederen, welke de abt van Geertruidenberg te Leuven in het kwartier van Oisterwijk jaarlijks trekt, opgemaakt door de rentmeester van het kwartier, A. van Boucholt, op bevel van de Raad van State, d.d. 1670 november 27. Met begeleidend schrijven aan de Raad, 98; 2 stukken
          - "Lijst van geestelijke goederen onder het ressort van desen staet, gehoorende tot eenighe corpora onder het gebiedt van den coningh van Spaigne", opgemaakt op bevel van de Raad van State, d.d. 1670 november 27. Met begeleidend schrijven van de rentmeester A. de Bacquere aan de Raad, 99; 2 stukken
    - Stukken uit de tijd vóór zijn secretarisschap van de Raad van State, f
      - Commissie voor H. Dircz Meerman als commies ter finantie van de Generaliteit in 1646 en een instructie voor de commiezen van de kamer van de Tresorie en Rekeningen van de Staten-Generaal in 1646, z.d.; 100; 2 stukken
      - Stukken betreffende het verbodemen van goederen voor Lillo en 't Sas van Gent en de uitvoer turf. Met bijlagen. Hierbij een advies uit 1654 van de gecommitteerden van de colleges ter Admiraliteit aan de Staten-Generaal, betreffende het licent op turf die naar Brabant en Vlaanderen uitgevoerd wordt, 1653-1659; 101; 3 omslagen
      - Missive van de Staten van Holland aan de Raad van State betreffende contributies en brandschattingen in het jaar 1587. Kopie, z.d.; 102; 1 stuk
      - Paspoorten voor gedeputeerden van verschillende dorpen om met de Raad van State tot een overeenkomst te komen over de te betalen contributie in het jaar 1645, en andere stukken, hierop betrekking hebben, 103; 1 omslag
      - Extract-resolutie van de Staten-Generaal betreffende het verzoek van de gecommitteerden van de vier kwartieren van de Meieri j van Den bosch om "provisioneel surcheantie" van de betaling van de bede en imposities van het jaar 1648. Kopie, z.d.; 104; 1 stuk
      - Extract-resoluties van de Staten-Generaal naar aanleiding van het eindigen van het octrooi van de Oost-Indische Compagnie, 1645; 105; 1 stuk
      - Extract-resoluties van de Raad van State betreffende een verbod, in 1616 uitgevaardigd op het uitrijden van de ruiterij zonder toestemming van hogerhand, z.d.; 106; 1 stuk
      - Staatje van de ordonnanties betreffende het gieten van het geschut in de jaren 1640 en 1641, z.d.; 107; 1 stuk
      - "Waerachtig ende noodigh Bericht", waarin de Staten van Holland vermelden, wat zij gedaan hebben voor de bezuiniging voor het jaar 1650, tevens weerlegging van de "Redenen ende motiven" door de Prins van Oranje opgesteld in zake de gevangenneming van enige heren en het gebeurde te Amsterdam in 1650. Gedrukt, 1651; 108; 1 stuk
  - Diversen (stukken van juridische aard), D
    Zie voor de inv.nrs. 109, 110 en 111 in hoofdstuk A, Pensionari van Dordrecht, sub. b., Verdere onderwerpen
    - Stukken teruggegeven [NIET LEESBAAR OP KOPIE] ambachtsheren van Dubbeldam en de Mijle, met afschriften van stukken uit de jaren 1534-1605, met aantekeningen van G. van Slingelandt, 1601-1668; 108A; 1 omslag
    - Adviezen van het Hof en de Hoge Raad aan de Staten van Holland "raeckende de administratie van de Justitie voornaementlijk ten aansien van soodaenige, die geaccuseert souden mogen werden haer in Staets- ofte Stadsbestier te hebben misgaen", 1668; 109; 2 stukken
    - Extract-resoluties betreffende justitiële aangelegenheden, 1670-1681; 110; 1 omslag
    - Stukken betreffende het geschil tussen het Hof en de magistraat van Den Haag over het recht van verbanning van Pieter Ardes, thesaurier en rentmeester van de Prins van Oranje, tevens suppoost van het Hof van Holland, 1680; 111; 1 omslag
      De nrs. 109, 110 en 111 hebben oorspronkelijk één dossier gevormd. Zie nrs. 302, JJ (A-D) de stukken zijn respectievelijk geletterd 109: JJ (A en B), 110: JJ (C), 111 JJ: (D)
    - Dictum van het Hof in het proces tussen de procureur-generaal van Holland namens de Rekenkamer en burgemeesters en regeerders van Dordrecht contra graaf Maurits van Nassau, heer van Beverweert, in zake de rechten van de hoge heerlijkheid van Lekkerkerk. Met bijlagen, 1682; 112; 1 omslag
    - Overeenkomsten gesloten tussen de Staten van Holland en Unie van Utrecht in zaken betreffende de jurisdictie. Gedrukte kopie, 1657; 1687; 112A; 1 omslag
- Simon van Slingelandt, II
  Secretaris van de Raad van State, 1690-1725; Thesaurier-Generaal van de Unie, 1725-1727; Raadpensionaris van Holland, 1727-1736
  - Secretaris van de Raad van State, A
    - Betrekkingen met het buitenland, a
      - Brieven van de hertog van Malbourough, 1702-1707; 1710-1711; 113; 8 omslagen
        Niet raadpleegbaar
      - Minuten van brieven aan de hertog van Malbourough en aan M. de Geldermalsem, 1706-1707; 114; 1 omslag
      - Minuut-brief aan, en brieven van lord Halifax, 1706-1707; 1714; 115; 1 omslag
      - Brieven van mr. Caronnet, waarvan één gericht aan M. Granville en de andere vermoedelijk aan Simon van Slingelandt, 1711; 116; 3 stukken
      - Brieven van lord Albemarle, 1712; 117; 1 omslag
      - Brieven van lord Townshend, 1714-1717; 118; 1 omslag
      - Minuten van brieven aan lord Townshend, 1714-1717; 119; 1 omslag
      - Missiven van de generaal Wassenaar van Duivenvoorde, ambassadeur te Londen, 1715-1716; 120; 2 omslagen
      - Stukken betreffende de troepen, die Engeland en de Verenigde Nederlanden respectievelijk hebben gefurneerd tot de oorlog, 1710; 1712; 121; 1 omslag
      - Concept van een memorie van Simon van Slingelandt en andere stukken betreffende de vredesonderhandeling, 1711-1712; 122; 1 omslag
      - Stukken betreffende het tractaat van barrière, met een minuut-missive aan de resident Pesters betreffende de uitvoering van de artikelen van het barrière tractaat en van de nadere conventie van 1718, 1719, 1711-1715; 123; 1 omslag
      - Brieven van Willem Buys en andere stukken betreffende de defensieve alliantie tussen de Keizer, Engeland en de Staten-Generaal, 1715-1716; 124; 1 omslag
      - "Consideratiën op het project om te termineeren de verschillen tusschen den Keizer, Spanje en Savoye, ontworpen door Frankrijk en Groot-Brittagne en door beider ministers gecommuniceert aan gedeputeerden van haar Ho. Mo. " en andere stukken betreffende deze bemiddeling, 1718-1719; 125; 1 omslag
      - "Memoriën etc. raakende de vaart van Oostende op Oost- en West-Indië", 1714-1717; 126; 1 omslag
    - Binnenlandse aangelegenheden, b
      - Missiven van de graf van Athlone (Van Reede Ginckel), commandant van het Staatse leger, 1702; 127; 1 omslag
      - Stukken betreffende de veldtocht in het jaar 1705. Met kaartje. Met brieven van de generaal-majoor Baer van Slangenburgh, 128; 1 omslag
      - Minuten van brieven aan, en brieven van S. van Goslinga, 1714-1726; 129; 1 omslag
      - "Project van vermindering der jaarlijxe last van 1.815.000 gulden spruitende uit de drie loteryen van 1 juli 1711, 1 maart 1712 en 13 maart 1713, saamen ter somme van 24 millioenen"; gedeeltelijk door Simon van Slingelandt geschreven, 1715; 130; 1 stuk
      - "Project om jaarlijx 823.620 gulden minder te betaalen wegens de lijfrenten, bedragende volgens de balancen 2.745.406:11:2 totdat het capitaal der lijfrenten sal geëxentieert weesen"; gedeeltelijk door Simon van Slingelandt geschreven, 1720; 131; 1 stuk
      - Deductie, gericht tot de Raad van State, van Gijsbert van Hogendorp, ontvanger-generaal van de Staten-Generaal, beschuldigd van verduistering van gelden. Gedrukt, 1722; 132; 1 stuk
  - Thesaurier-Generaal, B
    - Stukken betreffende de betaling van een som van 375.000 gulden, die de provincie Stad en Lande in 1720 op zich genomen heeft jaarlijks te furneren ten kantore generaal van de Unie tot interest en aflossing van de kapitalen ten haren laste genegotieerd onder garantie van de Staten-Generaal. Met een memorie van de hand van S. van Slingelandt, 1726; 133; 1 stuk
    - Stukken betreffende de instructie en het ontslag van Simon van Slingelandt als thesaurier-generaal van de Unie, met retroacta, 1725-1727; 134; 1 stuk
  - Raadpensionaris, C
    - Correspondentie met vertegenwoordigers van de Republiek bij vreemde mogendheden en met die van vreemde mogendheden bij de Republiek, a
      - Nederlandse gezanten, 1
        - Minuten van brieven van Simon van Slingelandt aan de ministers, 1728-1735; 135-136; 2 pakken
          - 1728-1730, 135
          - 1731-1736, 136
        - De Keizer. Brieven van de extra-ordinaris envoyé J.J. Hamel Bruynincx te Wenen, 1727-1736; 137; 1 band
        - Palts. Brief van Hendrik baron van Isselmyden,extra-ordinaris envoyé bij enige Duitse hoven, met bijlagen, 1727; 138; 3 stukken
        - Hamburg. Brieven van J.J. Mauricius, resident te Hamburg, 1737; 139; 1 omslag
        - Pruisen. Brieven van de minister Van Reede Ginckel te Berlijn, 1730-1736; 140-141; 1 pak en 1 band
          - 1730-1732, 140; 1 pak
          - 1733-1736, 141; 1 band
        - Engeland. Brieven van de extra-ordinaris envoyé Hendrik Hop te Londen, 1727-1736; 142; 1 band
        - Frankrijk. Brieven van de ambassadeur Van Hoey te Parijs, 1727-1736; 143-144; 2 pakken
          - 1727-1731, 143
          - 1732-1736, 144
        - Frankrijk. Brieven van de gecommitteerde Pesters te Parijs, 1727; 145; 1 band
        - Frankrijk. Brieven van de ambassadeur Cornelis Hop te Parijs, 1728-1730; 146-148; 3 banden
          - 1728, 146
          - 1729, 147
          - 1730, 148
        - Frankrijk. Congress van Soissons. Brieven van de ministers plenipotentiarissen Hop, Hurgronje en Van Goslinga, 1728-1731; 149-152; 3 banden en 1 pak
          - 1728, 149
          - 1729, 150
          - 1730, 151
          - 1729-1731, 152; 1 pak
        - Spanje. Brieven van de ambassadeur Van der Meer, 1727-1736; 153-156; 2 banden en 2 pakken
          - 1727-1728, 153; 1 pak
          - 1729-1730, 154
          - 1731-1734, 155; 1 pak
          - 1735-1736, 156
      - Correspondentie met vreemde gezanten en buitenlandse staatslieden, 2
        - Engeland. Correspondentie met de Engelse staatssecretaris Lord Townshend, 1726-1729; 157; 1 omslag
        - Engeland. Brieven van Lord Chesterfield, Engels gezant bij de Staten, 1729; 1730,; 1732,; 1733; 158; 4 omslagen
        - Engeland. Brieven van Horace Walpole, Engels gezant bij de Staten, 1734; 1735; 159; 1 omslag
        - Engeland. Brieven van de Engelse staatssecretaris Lord Harrington, 1733; 1734,; 1735; 160; 1 omslag